【裁判字號】    98,易,2797
【裁判日期】    990427
【裁判案由】    詐欺
【裁判全文】
臺灣臺北地方法院刑事判決              98年度易字第2797號
公  訴  人  臺灣臺北地方法院檢察署檢察官
被      告  甲○○
上列被告因詐欺案件，經檢察官聲請以簡易判決處刑（九十八年
度偵字第二○四七五號），本院認不宜以簡易判決處刑（九十八
年度簡字第三九二一號）而改依通常程序進行，及移送併案審理
（臺灣基隆地方法院檢察署九十八年度偵字第四九八三號、臺灣
臺中地方法院檢察署九十八年度偵字第二○九二八號、臺灣屏東
地方法院檢察署九十九年度偵字第四十三、八八七號），判決如
下：
    主  文
甲○○幫助意圖為自己不法之所有，以詐術使人將本人之物交付
，處有期徒刑月，如易科罰金，以新臺幣壹仟元折算壹日。
    事  實
一、甲○○有違反麻醉藥品管理條例案件前科，於民國九十八年
    三月間，因犯幫助詐欺罪，經臺灣屏東地方法院以九十八年
    度簡字第四○二號簡易判決判處拘役五十日確定，於九十八
    年八月二十九日拘役執行完畢出監（不構成累犯）。
二、甲○○明知任何人均可自行申請行動電話門號使用，並無特
    別之窒礙，且可預見將行動電話門號ＳＩＭ卡交付或提供他
    人使用，將因此供不法詐欺集團以該ＳＩＭ卡之電話號碼用
    以蒐購人頭帳戶詐欺他人或作為犯罪聯絡之用，並能預見將
    因而幫助他人從事詐欺取財之財產犯罪，竟仍基於縱有人利
    用其所提供之行動電話作為財產犯罪之犯罪工具，亦不違背
    其本意之幫助詐欺取財未必故意，於九十八年六月六日前之
    某日時，在不詳處所，將其於九十八年五月三十日所申請之
    0000000000號行動電話門號ＳＩＭ卡以及其男友
    林緯濠（業經臺灣臺中地方法院檢察署檢察官以九十八年度
    偵字第二○九二八號為不起訴處分在案）於九十八年五月三
    十日所申請之0000000000號行動電話門號ＳＩＭ
    卡，同時提供予某姓名年籍不詳之成年詐欺集團人員，幫助
    該人員所屬之詐欺集團詐騙他人財物。該成年詐欺集團人員
    於取得上開二行動電話門號ＳＩＭ卡後，即與渠所屬集團成
    員，共同基於意圖為自己不法所有之詐欺取財犯意聯絡，為
    下列詐欺取財犯行：
(一)於報紙上刊登廣告稱富麗華經紀公司欲徵女總機及男外勤人
    員，並留下甲○○所提供之0000000000號行動電
    話作為聯絡電話：
    1.黃濼諭（業經臺灣士林地方法院以九十八年度審簡字第九
      三六號簡易判決判處有期徒刑四月，緩刑二年在案）於九
      十八年六月六日見及上開廣告，遂依其上刊登電話與姓名
      年籍不詳自稱「陳經理」之成年人聯繫，輕信能取得工作
      ，於九十八年六月七日，在臺北縣板橋市新埔捷運站二號
      出口旁之統一超商附近，將其所申請開立之中國信託商業
      銀行股份有限公司（下稱中國信託銀行）東湖分行帳號第
      000000000000號帳戶之存摺影本及金融卡交
      付並告知密碼於某姓名年籍不詳之男性成年詐欺集團人員
      ，該成年詐欺集團人員於取得上揭帳戶之存摺影本、金融
      卡及密碼後，即與渠所屬集團成員，於九十八年六月九日
      二十時許，由該詐騙集團某成年成員於網路上豆豆聊天室
      以代號「多多」女子之身分主動表示約戊○○見面援交，
      佯稱因確認身分之故須先匯一筆保證金云云，致戊○○誤
      信為真，陷於錯誤，而依該詐騙集團成年成員之指示，於
      同年月七日二十二時六分六秒許，至臺北市○○區○○路
      二段六十一號郵局自動櫃員機處轉帳新臺幣（下同）五千
      元至黃濼諭上開帳戶內。嗣因戊○○察覺有異報警處理而
      得悉此情。
    2.陳姜樺（業經臺灣基隆地方法院以九十八年度基簡字第一
      四三二號簡易判決判處拘役三十日在案）見及上開廣告，
      並依其上刊登電話聯繫後，輕信能取得工作，於九十八年
      六月八日十九時許，在臺北縣板橋市之新埔捷運站前統一
      超商處，將其所申請開立之第一商業銀行股份有限公司（
      下稱第一銀行）基隆分行帳號第00000000000
      000號帳戶之金融卡交予某姓名年籍不詳之男性成年詐
      欺集團人員，另並於電話中告知自稱「陳經理」之成年人
      該金融卡之密碼。該成年詐欺集團人員於取得上揭帳戶之
      金融卡及密碼後，即與所屬集團成員，由該詐騙集團某成
      年成員撥打電話向丙○○佯稱為購物台人員，伊先前購物
      因銀行作業關係成為分期付款，需取消分期付款云云，致
      丙○○誤信為真，陷於錯誤，而依該詐騙集團成年成員之
      指示，至臺南市○○區○○路第一銀行自動櫃員機處，於
      九十八年六月十日二十時三十四分四秒、二十時三十八分
      十秒、二十時四十二分十九秒許，接續無摺存款五萬元、
      二千元、二千元至陳姜樺上開帳戶內。復於九十八年六月
      十日十八時三十四分許，由該詐騙集團某成年成員撥打電
      話向丁○○佯稱為購物台人員，伊先前之購物因作業疏失
      ，將原本僅購買一套變成十二套，將分十二期扣款，需取
      消交易云云，致丁○○誤信為真，陷於錯誤，而依該詐騙
      集團成年成員之指示，至臺北市○○○路○段三十六之十
      號第一銀行自動櫃員機處，於同日二十一時一分零二秒許
      ，無摺存款一萬九千元至陳姜樺上開帳戶內。又於九十八
      年六月十日，由該詐騙集團某成年成員撥打電話向乙○○
      佯稱為購物台人員，伊先前之購物因快遞簽收有問題造成
      銀行分期付款云云，致乙○○誤信為真，陷於錯誤，而依
      該詐騙集團成年成員之指示，至臺北市大安區○○○路○
      段一五一巷十二號華泰銀行自動櫃員機處，轉帳一萬四千
      元至陳姜樺上開帳戶內。嗣因丙○○、丁○○、乙○○察
      覺有異報警處理而得悉此情。
    3.壬○○（業經本院以九十八年度易字第二七九七號判決判
      處有期徒刑三月在案）見及上開廣告，遂於九十八年六月
      八日依其上刊登電話與姓名年籍不詳自稱「陳經理」之成
      年人聯繫，輕信可取得工作，於九十八年六月九日十三、
      十四時許，在臺北市○○○路、基隆路口之六張犁捷運站
      處，將其所申請開立之中國信託銀行安和分行帳號第00
      0000000000號帳戶之金融卡交予某姓名年籍不
      詳之男性成年詐欺集團人員，另並於電話中告知「陳經理
      」該金融卡之密碼。該成年詐欺集團人員於取得上揭帳戶
      之金融卡及密碼後，即與渠所屬集團成員，先於九十八年
      六月十一日二十時二十分許，由該詐騙集團某成年成員撥
      打電話向己○○佯稱為網路賣家，向己○○佯稱因伊先前
      購物轉帳操作錯誤，需至自動櫃員機處解除自動轉帳之設
      定云云，致己○○誤信為真，陷於錯誤，而依該詐騙集團
      成年成員之指示，至臺中縣太平市○○路○段二十七號宜
      欣郵局自動櫃員機處，於同日二十時四十九分二十四秒許
      轉帳二萬九千九百九十九元至壬○○上開帳戶內。復於九
      十八年六月十一日，由該詐騙集團某成年成員撥打電話向
      癸○○佯稱伊先前購買物品所付款項遭設定為約定買家，
      將每月扣款，需將錢領出存至安全帳戶內云云，致癸○○
      誤信為真，陷於錯誤，而依該詐騙集團成年成員之指示，
      至臺中縣大里市○○路二十號中國信託銀行自動櫃員機處
      ，於同日二十二時三十四分零九秒許、二十二時三十五分
      十三秒許接續轉帳三萬元、五千元至壬○○上開帳戶內。
      嗣因己○○、癸○○察覺有異報警處理而得悉此情。
    4.吳玉成（業經臺灣桃園地方法院檢察署檢察官以九十八年
      度偵字第二一八八三號為不起訴處分在案）依前開廣告上
      所刊登電話與姓名年籍不詳之成年人聯繫後，輕信能取得
      工作，於九十八年六月十日十四時許，在桃園縣中壢市後
      火車站對面便利商店外，將其所申請開立之華南商業銀行
      股份有限公司（下稱華南銀行）大溪分行帳號第0000
      00000000號帳戶之金融卡交予某姓名年籍不詳之
      男性成年詐欺集團人員，另並於電話中告知某姓名年籍不
      詳之男性成年詐欺集團人員該金融卡密碼。該成年詐欺集
      團人員於取得上揭帳戶之金融卡及密碼後，即與渠所屬集
      團成員，於九十八年六月十日十八時零六分許，由該詐騙
      集團某成年成員自稱為購物台人員去電辛○○，對之詐稱
      因伊先前購物電腦資料設定錯誤成為分期付款，需至自動
      櫃員機處取消錯誤設定云云，致辛○○誤信為真，陷於錯
      誤，而依該詐騙集團成年成員之指示，至臺北縣三重市○○路一號華南銀行北三重分行自動存款機，於同日十九時
      三十二分四十秒、十九時三十五分五十四秒、十九時四十
      二分四十秒許，接續無摺存款九萬五千元、二千元、三千
      元至吳玉成上開帳戶內。嗣因辛○○察覺有異報警處理而
      得悉此情。
(二)於九十八年七月二日十七時許，由該詐騙集團某成年成員於
    網路上以「楊若瑄」女子之身分主動與庚○○聊天，稱其可
    為「援交」，過程中並留下0000000000號電話號
    碼供作聯絡云云，致庚○○誤信為真，陷於錯誤，而依該詐
    騙集團成年成員之指示，先至臺中市○○路○段三二○號京
    城銀行自動櫃員機處，於同日二十時四十三分許轉帳五千一
    百二十三元至張善本所申設之渣打國際商業銀行股份有限公
    司（下稱渣打銀行）金陵分行帳號第0000000000
    0000000號帳戶內，復至臺中市○區○○路四段二三
    六號自動櫃員機處，於同日二十三時三十二分許，以無摺存
    款之方式存款二萬九千元至上開張善本帳戶內。嗣因庚○○
    察覺有異報警處理而得悉上情。
三、案經臺北市政府警察局大安分局報請臺灣臺北地方法院檢察
    署檢察官偵查聲請以簡易判決處刑，本院認不宜以簡易判決
    處刑而改依通常程序進行及移送併案審理。
    理  由
壹、程序方面即本案證據之證據能力之認定：
    本判決所引認定被告甲○○犯罪之各該被害人於審判外之陳
    述及卷內之書面證據資料，因被告於本院行準備程序時對於
    各該證據均未爭執證據能力，復未於言詞辯論終結前聲明異
    議，本院審酌該等證據作成時之情況，並無不宜作為證據之
    情事，依刑事訴訟法第一百五十九條之五之規定，均得作為
    證據。
貳、實體方面：
一、訊據被告對於其與另案被告林緯濠於九十八年五月三十日一
    同至威寶電信岡山特約服務中心，其申辦00000000
    00號行動電話門號ＳＩＭ卡，另案被告林緯濠則申辦門號
    0000000000號行動電話門號ＳＩＭ卡，辦畢另案
    被告林緯濠即將0000000000號行動電話門號ＳＩ
    Ｍ卡交予其使用之事實坦承不諱，然矢口否認有何幫助詐欺
    犯行，辯稱：所申辦之0000000000號門號係為提
    供其母使用，以方便其與其母溝通照顧其小孩之事，000
    0000000號門號則係為與其母親網內互打使用，其拿
    到上述二行動電話門號ＳＩＭ卡後即將之放置在其高雄仁武
    鄉租屋處檯子上，並未將上述二行動電話門號ＳＩＭ卡提供
    予他人使用，二行動電話門號ＳＩＭ卡皆係在其高雄縣仁武
    鄉之租屋處遺失云云。
二、經查：
(一)上開二行動電話門號ＳＩＭ卡係分別由被告及另案被告林緯
    濠所申辦，辦畢另案被告林緯濠並即將000000000
    0號行動電話門號ＳＩＭ卡交給被告使用等情，業據被告坦
    認在卷，核與另案被告林緯濠陳述情節相符，並有通聯調閱
    查詢單、威寶電信回覆首頁暨檢附之資料、威寶電信九十九
    年二月五日威（客）字第一○○二○五一七號函暨檢附之資
    料、威寶電信九十八年十月二十七日函暨檢附之資料（見臺
    灣臺中地方法院檢察署九十八年度偵字第二○九二八號偵查
    卷宗第六十五至七十二頁）、通聯紀錄等在卷可稽。
(二)1.另案被告黃濼諭依上開廣告刊登之0000000000
      號行動電話與詐欺集團成年人員聯絡後，於如事實欄所載
      之時、地提供如事實欄所載之帳戶，而被害人戊○○則於
      如事實欄所載之時、地，受上開詐欺集團成年人員之詐騙
      而將款項轉帳至另案被告黃濼諭所提供之帳戶內之事實，
      復經另案被告黃濼諭、被害人戊○○陳述在卷，並有被害
      人戊○○轉帳之郵政自動櫃員機交易明細表、中國信託銀
      行九十八年六月二十三日中信銀字第○九八二二二七一二
      ○七八七二號函暨檢附之資料附卷可查。
    2.另案被告陳姜樺依上開廣告刊登之0000000000
      號行動電話與詐欺集團成年人員聯絡後，於如事實欄所載
      之時地提供如事實欄所載之帳戶，而被害人丙○○、丁○○、乙○○則於如事實欄所載之時、地，受上開詐欺集團
      成年人員之詐騙而將款項轉帳至另案被告陳姜樺所提供之
      帳戶內之事實，復經另案被告陳姜樺（見臺灣基隆地方法
      院檢察署九十八年度偵字第四二四九號偵查卷宗第五至七
      頁）、被害人丙○○（見臺灣基隆地方法院檢察署九十八
      年度偵字第四二四九號偵查卷宗第十六、十七頁）、丁○○（見臺灣基隆地方法院檢察署九十八年度偵字第四二四
      九號偵查卷宗第二十四、二十五頁）、乙○○（見臺灣基
      隆地方法院檢察署九十八年度偵字第四二四九號偵查卷宗
      第三十二頁）陳述明確，並有被害人丙○○轉帳之第一銀
      行自動櫃員機交易明細表（見臺灣基隆地方法院檢察署九
      十八年度偵字第四二四九號偵查卷宗第十八頁）、被害人
      丁○○轉帳之第一銀行自動櫃員機交易明細表（見臺灣基
      隆地方法院檢察署九十八年度偵字第四二四九號偵查卷宗
      第二十六頁）、第一銀行基隆分行九十八年七月一日一基
      隆字第○○三○七號函暨檢附之資料（見臺灣基隆地方法
      院檢察署九十八年度偵字第四二四九號偵查卷宗第十一至
      十五頁）等附卷可考。
    3.共同被告壬○○依上開廣告刊登之0000000000
      號行動電話與詐欺集團成年人員聯絡後，於如事實欄所載
      之時、地提供如事實欄所載之帳戶，而被害人己○○、癸○○則於如事實欄所載之時、地，受上開詐欺集團成年人
      員之詐騙而將款項轉帳至彭婉君所提供之帳戶內之事實，
      復經共同被告壬○○（見九十八年度偵字第二○四七五號
      偵查卷宗第五、六頁）、被害人己○○（見九十八年度偵
      字第二○四七五號偵查卷宗第七、八頁）、癸○○（見九
      十八年度偵字第二○四七五號偵查卷宗第九、十頁）陳述
      明確，並有被害人己○○轉帳之郵政自動櫃員機交易明細
      表（見九十八年度偵字第二○四七五號偵查卷宗第十一頁
      ）、被害人癸○○轉帳之中國信託客戶交易明細表（見九
      十八年度偵字第二○四七五號偵查卷宗第十二、三十五頁
      ）、中國信託銀行九十八年六月二十二日中信銀字第○九
      八二二二七一二○七八四六號函暨檢附之開戶資料及帳戶
      歷史交易查詢列印資料、中國信託銀行九十八年六月二十
      四日中信銀字第○九八二二二七一二○七九六九號函暨檢
      附之開戶資料及帳戶歷史交易查詢列印資料（以上見九十
      八年度偵字第二○四七五號偵查卷宗第十三至十九頁）、
      中國信託銀行九十八年八月二十一日中信銀字第○九八二
      二二七一二一○二四二號函暨檢附之開戶資料、帳戶歷史
      交易查詢列印資料（見九十八年度偵字第一六二二二號偵
      查卷宗第三十一至三十六頁）等存卷可參。
    4.另案被告吳玉成依上開廣告刊登之0000000000
      號行動電話與詐欺集團成年人員聯絡後，於如事實欄所載
      之時地提供如事實欄所載之帳戶，而被害人辛○○則於如
      事實欄所載之時、地，受上開詐欺集團成年人員之詐騙而
      將款項轉帳至另案被告吳玉成所提供之帳戶之事實，復經
      另案被告吳玉成（見臺灣桃園地方法院檢察署九十八年度
      偵字第二一八八三號偵查卷宗第五至七頁）、被害人辛○○（見臺灣桃園地方法院檢察署九十八年度偵字第二一八
      八三號偵查卷宗第十五至十七頁）陳述明確，並有被害人
      辛○○轉帳之華南銀行自動櫃員機交易明細單（見臺灣桃
      園地方法院檢察署九十八年度偵字第二一八八三號偵查卷
      宗第三十二頁）、另案被告吳玉成之華南銀行帳戶開設資
      料、往來明細表（見臺灣桃園地方法院檢察署九十八年度
      偵字第二一八八三號偵查卷宗第十九頁至二十四頁）等在
      卷可按。
    5.詐欺集團成年人員於如事實欄所載之時、地，詐欺被害人
      庚○○並以0000000000號電話號碼與被害人庚○○聯絡，被害人庚○○則於如事實欄所載之時、地，受
      上開詐欺集團成年人員之詐騙而將款項轉帳至另案被告張
      善本帳戶內之事實，復經被害人庚○○（見臺中縣警察局
      清水分局刑案偵查卷宗第十一至十三頁）陳述在卷，並有
      渣打銀行金陵分行九十八年七月十七日渣打商銀金陵字第
      ○九八○○二八九號函暨檢附之資料（見臺中縣警察局清
      水分局刑案偵查卷宗第十五至二十頁）、九十八年十一月
      五日渣打商銀金陵字第○九八○○四四四號函暨檢附之資
      料（見臺灣臺中地方法院檢察署九十八年度偵字第二○九
      二八號偵查卷宗第五十三至六十三頁）、京城銀行自動櫃
      員機交易明細表（見臺中縣警察局清水分局刑案偵查卷宗
      第二十八頁）等在卷可佐。
(三)參諸被告於本院審理中稱：於其申請本件門號時並無手機可
    供開卡使用，其友人有說要送一支手機給其，並要其翌日去
    拿，但其並未前往拿取，日後會再去買另支手機使用等語（
    見本院九十九年四月十三日審判筆錄），若被告當時果有行
    動電話門號之使用需求，其何以於申辦後遲遲未將0000
    000000號行動電話門號ＳＩＭ卡交予其母使用？而0
    000000000號行動電話門號ＳＩＭ卡既係供被告自
    己使用，何以被告卻未曾使用過該門號？又何庸於無手機可
    搭配使用之狀態下即前往辦理門號，甚或於申辦行動電話門
    號後仍未找尋或購買可搭配之手機使用，凡此種種均與一般
    申辦行動電話門號之常情有悖，是被告所辯其申辦之000
    0000000號門號係為提供其母使用，以方便其與其母
    溝通照顧其小孩之事，0000000000號門號則係為
    與其母親網內互打使用云云，不足採信。被告雖另辯稱：其
    拿到上述二行動電話門號ＳＩＭ卡後即將之放置在其高雄仁
    武鄉租屋處檯子上，並未將上述二行動電話門號ＳＩＭ卡提
    供予他人使用，二行動電話門號ＳＩＭ卡皆係在其高雄縣仁
    武鄉之租屋處遺失云云，惟被告之租屋處並非任何人均得任
    意出入之場所，且其租屋處亦無失竊之情，佐以被告於本院
    審理時供稱：除上述二張行動電話門號ＳＩＭ卡外，並未有
    其他東西遺失等語，則其所述情節實屬難以想像，是被告此
    節所辯，亦不足採。
(四)況犯罪集團遂行詐欺取財犯行過程中，為確保達成詐欺取財
    之目的、取得贓款並躲避檢警追緝，以他人之行動電話門號
    供作與被害人聯絡之工具使用，衡情通常會先取得行動電話
    門號所有人之同意才使用，否則倘使用他人遺失之行動電話
    門號ＳＩＭ卡作為與被害人聯絡之工具使用，極易因遺失行
    動電話門號ＳＩＭ卡之所有人向電信公司辦理停話、掛失或
    報警處理，使犯罪集團著手遂行詐欺取財犯行過程中，因該
    行動電話門號ＳＩＭ卡已停話或掛失，被害人無法以犯罪集
    團原來留用之該行動電話門號繼續互為聯繫，勢將阻礙犯罪
    集團以該行動電話門號指示被害人匯款、轉帳等後續詐欺取
    財犯行之實施；或因該行動電話門號所有人已報警處理，使
    犯罪集團於遂行詐欺取財犯行過程中輕易遭受檢警鎖定並追
    緝，犯罪集團自不可能冒此風險使用他人遺失之行動電話門
    號ＳＩＭ卡。被告係於九十八年五月三十日取得上述二張行
    動電話門號ＳＩＭ卡，迄至被害人庚○○接獲詐騙電話之九
    十八年七月二日，時間已相隔三十日有餘，若非經由被告同
    意使用上開行動電話門號ＳＩＭ卡，該犯罪集團成員如何能
    肯認該行動電話門號ＳＩＭ卡於脫離被告持有後，被告不會
    辦理掛失或暫停使用，而好整以暇以此為聯絡工具向人詐欺
    行騙，由此益見，被告應係將上述二張行動電話門號ＳＩＭ
    卡提供予前開犯罪集團成員使用，而非遺失，足堪認定。
(五)末以，一般人皆可付費申請使用行動電話門號ＳＩＭ卡，於
    不同之電信公司申購使用多數之電話號碼使用，尚無任何困
    難，此乃眾所周知之事實，被告係有一般智識程度及社會經
    驗之成年人，對此應有所認知。而有犯罪意圖者，非有正當
    理由，竟使用他人提供之行動電話門號ＳＩＭ卡，客觀上自
    可預見其目的係隱瞞真正行為人之身分避免曝光，一般人本
    於普通認知能力應均易於瞭解。是依一般人之社會生活經驗
    ，若見他人不以自己名義申購使用行動電話門號ＳＩＭ卡，
    反而向人收集作為不明用途使用或流通，衡情對於行動電話
    門號ＳＩＭ卡可能供為詐欺等不法目的之使用，當有合理之
    預期，況且利用不相識之人申請之行動電話門號ＳＩＭ卡從
    事詐欺等犯罪之用，早為傳播媒體廣為報導，被告為有社會
    經驗之成年人，其應可預見交付行動電話門號ＳＩＭ卡予他
    人流通、使用，有幫助從事詐欺犯行之人利用作為便於實行
    詐欺犯罪之可能，被告本於此一預見，卻仍將行動電話門號
    ＳＩＭ卡提供予他人在外流通、使用，以致自己完全無法了
    解、控制行動電話門號ＳＩＭ卡之使用方法及流向，則被告
    應本具有縱有人利用其提供之行動電話門號ＳＩＭ卡便於實
    施詐欺取財犯罪，亦不違背其本意之幫助詐欺之犯意甚明。
    再被告既供稱上開二門號係在其持有中同時遺失，依卷內之
    資料復無證據足認被告係分別提供上開門號ＳＩＭ卡予詐騙
    集團成員，依罪證有疑，利歸被告之原則，應為有利於被告
    之認定，認被告係同時提供上述二張行動電話門號ＳＩＭ卡
    予該成年詐騙集團成員。
(六)綜上，本案事證明確，被告犯行堪以認定，應予依法論科。
三、刑法上之幫助犯，係指以幫助之意思，對於正犯資以助力，
    而未參與實施犯罪之行為者而言（最高法院四十九年臺上字
    第七十七號判例意旨參照）。查被告基於幫助之意思，將其
    上述二張行動電話門號ＳＩＭ卡交予前開成年詐騙集團成員
    ，以供該等成員所屬詐騙集團詐騙被害人之用，而為詐欺取
    財罪構成要件以外之行為，核其所為，係犯刑法第三十條第
    一項前段、第三百三十九條第一項之幫助詐欺取財罪。再被
    告既同時提供上述二張行動電話門號ＳＩＭ卡予該成年詐騙
    集團成員，應認被告僅有一幫助行為，縱日後該詐騙集團運
    用時間與狀態有別而有應以數罪論斷之詐欺取財之犯行，仍
    無從認為被告所為係數罪，即不得分別論以幫助詐欺取財而
    以數罪名論斷之，僅得論以一罪。另聲請簡易判決處刑書雖
    僅就前開詐騙集團詐騙被害人己○○、癸○○之犯行部分聲
    請以簡易判決處刑，而未就該詐騙集團詐騙其他如事實欄所
    載之被害人部分加以起訴，然因此部分與聲請簡易判決處刑
    書所載部分有實質上一罪之關係，顯為起訴效力所及，復經
    移送併案審理，本之審判不可分，本院應加以審理，附此敘
    明。被告所幫助之成年詐欺集團成員間，有犯意聯絡及行為
    分擔，均為共同正犯。另因幫助係從犯，從屬於正犯而成立
    ，幫助一人為幫助，幫助二人、三人仍為幫助，故僅論被告
    以幫助詐欺取財罪即可，無須論以幫助共同詐欺取財罪，據
    上論斷欄亦無庸援引刑法第二十八條，於此一併說明。又被
    告為幫助犯，其提供前揭行動電話門號ＳＩＭ卡予實施詐騙
    者，對被害人財產損害之造成，較諸具犯罪支配力之正犯有
    明顯之差異，是其上開所為，應依刑法第三十條第二項規定
    ，按正犯之刑減輕之。爰審酌被告之前科素行，其提供行動
    電話門號ＳＩＭ卡供詐騙集團使用，所為已影響社會正常經
    濟交易安全秩序，增加被害人尋求救濟之困難，並使犯罪之
    追查趨於複雜，其犯罪動機、目的、手段、被害人匯款數目
    ，暨被告犯罪後之態度等一切情狀，認公訴人於本院審理中
    所求處之有期徒刑七月，尚嫌過重，爰量處如主文所示之刑
    ，並諭知易科罰金之折算標準。
據上論斷，應依刑事訴訟法第四百五十二條、第二百九十九條第
一項前段，刑法第三十條第一項前段、第二項、第三百三十九條
第一項、第四十一條第一項前段，刑法施行法第一條之一第一項
、第二項前段，判決如主文。
本案經檢察官鄭深元到庭執行職務
中    華    民    國    99    年    4     月    27    日
                  刑事第十一庭  審判長法  官  劉方慈
                                      法  官  顧正德
                                      法  官  黃紹紘
以上正本證明與原本無異。
如不服本判決應於收受送達後十日內向本院提出上訴書狀，並應
敘述具體理由；其未敘述上訴理由者，應於上訴期間屆滿後二十
日內向本院補提理由書（均須按他造當事人之人數附繕本）「切
勿逕送上級法院」。告訴人或被害人如對於本判決不服者，應具
備理由請求檢察官上訴，其上訴期間之計算係以檢察官收受判決
正本之日期為準。
                                      書記官  陳靜君
中    華    民    國    99    年    5     月    5     日
附錄本案論罪科刑所犯法條全文
刑法第三百三十九條
意圖為自己或第三人不法之所有，以詐術使人將本人或第三人之
物交付者，處五年以下有期徒刑、拘役或科或併科一千元以下罰
金。
以前項方法得財產上不法之利益或使第三人得之者，亦同。
前二項之未遂犯罰之。

司法院資訊處製作；財團法人民間司法改革基金會備份。
